Valentyna Tokarska

Front End Developer

Jestem front-end developerem z 1 rok doświadczenia w JavaScript, HTML i CSS. Moje doświadczenie zawodowe obejmuje również pracę z frameworkami React.js oraz Angular. Zobowiązuję się do zapewnienia wyjątkowej obsługi klienta i aktywnego udziału w środowisku pracy. Lubię znajdować skuteczne rozwiązania i zapewniać wysoki stopień zadowolenia klienta.

Portfolio: https://tokkaya79.github.io/portfolio-tokarskaya/

Linkedin: https://www.linkedin.com/in/valentina-

tokarskaya-708502252/

Github: https://github.com/tokkaya79

DOŚWIADCZENIE

CZ ImperialMedia

Front-end Developer

Lipiec 2022 - obecnie

- Stylizacja stron internetowych zgodnie z projektem/wzorem.;
- Przepisywanie logiki przycisków;
- Wprowadzanie nowych komponentów do istniejących projektów;
- Refaktoryzacja napisanego kodu;
- Poprawki błędów;
- Pisanie kodu implementującego logikę aplikacji;
- kontakt z projektantem;

KidsQest

Właściciel firmy

2016 - 2022

• Pokoje questów dla dzieci;

Klub fitness "Energia"

Trener

2015-2018

fitness grupowy;

Borol LTD

Główny księgowy

2000 - 2015

 księgowość i rachunkowość podatkowa handel hurtowy i usługi reklamowe;

DANE OSOBOWE

Wrocław, Polska +48 730 699 868 tokkaya79@gmail.com

UMIEJĘTNOŚCI

REACT
Angular,
JS(ES5,ES6)
TypeScript
PHP
MySQL,
WordPress
HTML5&CSS
SASS, SCSS,
Tailwind CSS
GIT
BEM

EDUKACJA

Europejski Uniwersytet Finansowy 2000 - 2004

Technikum Handlowe 1996 - 1998

JĘZYKI

Polski B2 Angielski B2 Ukrainski C3 Rosijski C3

ZALECENIA

CZ ImperialMedia Mikuláše Kolník +420 777 529 017